Minutes et répertoires du notaire René CHEFDEVILLE, septembre 1577 - 4 octobre 1602 (étude V)
Archives nationales
- Minutes de René CHEFDEVILLE, septembre 1577 - 4 octobre 1602; MC/ET/V/1 - MC/ET/V/34
  - Minutes (inventaires après décès et autres types d'actes). 1586, juillet - décembre, juillet - décembre 1586; MC/ET/V/12
    - Déclaration par laquelle Zacharie Normain, maître sculpteur et peintre, demeurant rue de la Tisseranderie, reconnaît que les constitutions d'une rente de 25 livres faite à son profit par Ryolle (sic) Maugien, maître tailleur, et par Marie Garnier, sa femme, au principal de 400 livres (1) et d'
      déclaration; Tixeranderie (rue de la); Coroyer, Pierre (15..?-1644); Garnier, Marie; Maugien, R. (?); Normain, Zacharie (15..-1613); Oblé, Madeleine; Vaillant, Blanche; peintre; sculpteur; tailleur d'habits
    - Contrat de mariage entre Zacharie Normain, maître sculpteur et peintre, demeurant rue de la Tisseranderie, et Louise Boudin, fille de Thomas Boudin, maître sculpteur et peintre, bourgeois de Paris, et de Marie Haumont. (1) Régime: communauté., 25 février 1629 - 28 octobre 1634; MC/ET/V/12
      Dot: 1.500 livres tournois..
      Douaire: 500 livres..
      Parmi les signatures des témoins figurent celles de Madeleine Oblé, mère du futur et veuve de Zacharie Normain, maître sculpteur et peintre, Jacques Linard, maître peintre, cousin paternel, Barthélemy Boudin, sculpteur, frère de la future, Fiacre Marrier, architecte et maître maçon, beau-frère à cause de Marguerite Boudin; Catherine Boudin, veuve de Louis Buisson, marchand, bourgeois de Paris, tante paternelle, déclare ne savoir écrire ni signer..
      A la suite:.
      - 1634, 28 octobre. - Quittance de la dot par les époux Normain à Thomas Boudin, sculpteur ordinaire du roi..
      Compléments de description: (1) Domicile non précisé.
      contrat de mariage; quittance; Tixeranderie (rue de la); Boudin, Barthélemy; Boudin, Catherine; Boudin, Louise; Boudin, Marguerite; Boudin, Thomas (1570-1637); Buisson (veuve); Buisson, Louis; Haumont, Marie; Linard, Jacques; Marrier, Fiacre; Normain (veuve); Normain, Zacharie (15..-1613); Oblé, Madeleine; architecte; commerçant; maçon; peintre; peintre; sculpteur; sculpteur; sculpteur
  - Minutes (inventaires après décès et autres types d'actes). 1586, 2 décembre - 1587, 28 novembre, 2 décembre 1586 - 28 novembre 1587; MC/ET/V/13; registre
    En tête, répertoire chronologique des actes inséré.
  - Minutes. 1587, 30 novembre - 1588, 25 novembre, 30 novembre 1587 - 25 novembre 1588; MC/ET/V/14; registre
  - Minutes. 1588, 26 novembre - 1589, 28 octobre, 26 novembre 1588 - 28 octobre 1589; MC/ET/V/15; registre. Document détérioré.
  - Minutes (inventaires après décès et autres types d'actes). 1589 - 1590, novembre, 1589 - novembre 1590; MC/ET/V/16
    Les mois de février et avril 1589 manquent.
    1589: manque février et avril.
    1589, 21 juillet: inventaire après décès de Barbe Goupil, femme de Michel Le Duc, imprimeur rue Saint-Jacques, comportant l'inventaire du matériel professionnel.
    1590, janvier à novembre: 9 actes..
    - Inventaire concernant Michel VIVIEN, maître cordonnier., 16 mars 1586; MC/ET/V/16
      inventaire; Vivien, Michel; cordonnier
    - Contrat de mariage entre honorable homme Claude Chalemant, bourgeois de Paris, marchand, demeurant rue au Feure, paroisse Saint-Eustache, fils de Claude Chalemant et de Marie Poissart, décédée, d'une part, et Marguerite Deslaviers, demeurant rue au Feure, paroisse Saint-Eustache, fille d'honorable homme Martin Deslaviers, bourgeois de Paris, marchand, demeurant rue au Feure, paroisse Saint-Eustache et de Léonarde Leleisse, demeurant rue au Feure, paroisse Saint-Eustache, d'autre part., 1589; MC/ET/V/16
      La future habite avec ses père et mère; les parents de la future, stipulant pour leur fille.
      Mariages à Paris de 1570 à 1635 (4550 actes), relevés effectués sous la dir. de Roland Mousnier, v. 1960-1976 (voir contexte dans le Plan d’orientation général - Notaires de Paris, guides thématiques du Minutier).
      contrat de mariage; Fers (rue aux); Chalemant, Claude; Deslaviers, Marguerite; Deslaviers, Martin; Leleisse, Léonarde; Poissart, Marie; commerçant
    - Inventaire concernant Gabriel FUENYER, rue de la Cossonnerie., 16 janvier 1589; MC/ET/V/16
      inventaire; Cossonnerie (rue de la); Fuenyer, Gabriel
    - Contrat de mariage entre Guillaume Bannet, cordonnier, demeurant hors la Porte Saint-Honoré à la Grosse Ecritoire, fils de Michel Bannet, sergent en la Justice du Fort L'Evêque, et de Marie Porteffin, d'une part, et Thomasse Foucault, demeurant Place aux Chats, paroisse Saint-Eustache, fille de Philippe Foucault, décédé, marchand de vin, et de Barbe Dauge, demeurant Place aux Chats, paroisse Saint-Eustache, d'autre part., 25 avril 1589; MC/ET/V/16
      La future habite avec sa mère; la mère de la future, stipulant pour sa fille.
      contrat de mariage; Chats (place aux); For-l'Evêque (prison de); Saint-Honoré (faubourg); Bannet, Guillaume; Bannet, Michel; Dauge, Barbe; Foucault, Philippe; Foucault, Thomasse; Porteffin, Marie; cordonnier; commerçant; auxiliaire de justice
    - Contrat de mariage entre René Foulligny, maître fripier, demeurant Mont Sainte-Geneviève, paroisse Saint-Étienne du Mont, d'une part, et Françoise Trousseville, manufacturière, demeurant à l'Apport de Paris à l'Enseigne des 3 Serpettes, fille de Nicolas Trousseville, décédé, maître tondeur de draps, et de Jeanne Bontemps, demeurant à l'Apport de Paris à l'Enseigne des 3 Serpettes, d'autre part., 26 avril 1589; MC/ET/V/16
      La future habite avec sa mère; la mère de la future, à présent femme séparée de biens de Nicolas Bonvarlet, maître orfèvre à Paris; la mère de la future, stipulant pour sa fille.
      contrat de mariage; Apport-Paris (place); Montagne-Sainte-Geneviève (hameau); Trois Serpettes (enseigne des); Bontemps, Jeanne; Bonvarlet, Nicolas; Foulligny, René; Trousseville, Françoise; Trousseville, Nicolas; brocanteur; orfèvre; tisserand
    - Inventaire concernant Jean NOURRY, fripier, bourgeois de Paris, rue des Ménétriers., 26 mai 1589; MC/ET/V/16
      inventaire; Ménétriers (rue des); Nourry, Jean; brocanteur
    - Inventaire concernant Jeanne de QUENAVILLIER, femme de Marin REGNAULT, fruitier, rue de la Cossonerie., 3 juillet 1589; MC/ET/V/16
      inventaire; Cossonnerie (rue de la); Quenavillier, Jeanne de; Regnault, Marin; commerçant
    - Inventaire concernant Estienne HERVIET, maître taillandier et bourgeois de Paris., 14 juillet 1589; MC/ET/V/16
      inventaire; Herviet, Etienne; forgeron
    - Inventaire après décès de Barbe Goupil, femme de Michel Le Duc, imprimeur rue Saint-Jacques, comportant l'inventaire du matériel professionnel., 21 juillet 1589; MC/ET/V/16
      Report des actes analysés à l'occasion de l'établissement des répertoires numériques dits 'états numérique' des liasses et registres de minutes. (base de données migrée: voir contexte dans le Plan d’orientation général - Notaires de Paris, guides thématiques du Minutier).
      inventaire après décès; Saint-Jacques (rue); Le Duc, Michel; Goupil, Barbe; imprimeur
    - Contrat de mariage entre honorable homme Jean Dupont, bourgeois de Paris, veuf, maître marchand boulanger, demeurant Marché aux Poirées en la Maison dite Four Saint-Martin, paroisse Saint-Eustache, d'une part, et honorable femme Madeleine Philippes, veuve 2 fois, demeurant devant le Cadran Saint-Eustache, veuve de Jehan Le Vasseur et, en dernier lieu, de Claude Crocoison, maître boulanger, d'autre part., 9 septembre 1589; MC/ET/V/16
      La future, veuve en 2èmes noces de Jean Levasseur.
      contrat de mariage; Four Saint-Martin (enseigne du); Crocoison, Claude; Dupont, Jean; Levasseur, Jean; Philippes, Madeleine; boulanger; tailleur d'habits; tailleur d'habits
    - Inventaire concernant Anthoine GUIGNON, marchand bourgeois de Paris, rue Saint-Thomas du Louvre., 11 septembre 1589; MC/ET/V/16
      inventaire; Saint-Thomas-du-Louvre (rue); Guignon, Antoine
    - Inventaire concernant Gilles GOUJON, avocat au Parlement, devant l'hôpital du Saint-Esprit., 4 octobre 1589; MC/ET/V/16
      inventaire; Saint-Esprit-en-Grève (hôpital du); Goujon, Gilles; avocat au parlement (Ancien Régime)
    - Contrat de mariage entre Israël Magdelaine, veuf, maître coffretier malletier, demeurant rue Saint-Denis à l'Image Saint-Pierre, paroisse Saint-Jacques de la Boucherie, d'une part, et Marguerite Tabouret, demeurant rue de la Ferronnerie, paroisse Saints Innocents, fille d'honorable personne Jacques Tabouret, bourgeois de Paris, marchand mercier, demeurant rue de la Ferronnerie, paroisse Saints Innocents et d'honorable personne Roberde Yon, demeurant rue de la Ferronnerie, paroisse Saints-Innocents, d'autre part., 28 octobre 1589; MC/ET/V/16
      contrat de mariage; Ferronnerie (rue de la); Saint-Denis (rue); Saint-Pierre (image); Magdelaine, Israël; Tabouret, Jacques; Tabouret, Marguerite; Yon, Roberde; ébéniste; commerçant
    - Inventaire concernant Estienne TESSIER, teinturier de petit teint, rue de la Tannerie, à l'enseigne de la Rose., 17 novembre 1589; MC/ET/V/16
      inventaire; Tannerie (rue de la); Rose (enseigne de la); Tessier, Estienne; teinturier blanchisseur
    - Inventaire concernant Florent ODEN, marchand de vins, rue Transnonnains., 7 décembre 1589; MC/ET/V/16
      inventaire; Transnonnain (rue); Oden, Florent; commerçant
    - Inventaire concernant Joachime PASQUIER, femme de Pierre HARAN, compagnon tanneur de draps., 19 décembre 1589; MC/ET/V/16
      inventaire; Pasquier, Joachime; Haran, Pierre; tisserand
  - Minutes. 1589, 13 novembre - 1590, 23 août, 13 novembre 1589 - 23 août 1590; MC/ET/V/17; registre
    Couverture forme 2 feuillets d'un compte du XVIe siècles, relatant des dépenses pour une scène de chaise de Diane, tête de loup pour homme d'armes, chevaux déguisés en cerfs, mention de ' maistre Jehan Fauvart, painctre' Sous chemise portant une mention 'remis en ordre en 1772, par La chaise, [Lachaise, François] notaire, illisible. '.
    - FAUVART (Jehan) peintre § mention de .. dans un fragment d'un compte du 16/e/ siècle relatant des dépenses pour une scène de CHASSE DE DIANE, 1501 - 1600; MC/ET/V/17
      Fauvart, Jehan
    - Fragment d'un compte relatant des dépenses pour une scène de chasse de Diane, et faisant mention de Jehan Fauvart, peintre. [ce document sans date est classé dans les minutes de 1589-1590 du notaire Chefdeville], MC/ET/V/17
      compte; Fauvart, Jehan; peintre
    - Contrat de mariage entre Jacques Masson, veuf, tailleur d'habits, demeurant rue de la Ferronnerie, paroisse Saints-Innocents, d'une part, et Jeanne Canard, demeurant rue Montorgueil, paroisse Saint-Eustache, fille de Nicolas Canard, bourgeois de Paris, marchand, demeurant rue Montorgueil, paroisse Saint-Eustache et de Catherine Lamy, décédée, d'autre part., 23 novembre 1589; MC/ET/V/17
      La future habite avec ses père et belle mère.
      contrat de mariage; Ferronnerie (rue de la); Montorgueil (rue); Canard, Jeanne; Canard, Nicolas; Lamy, Catherine; Masson, Jacques; commerçant; tailleur d'habits
    - Contrat de mariage entre François Debais, poudrier à canon, serviteur domestique de Madame Desclavelles, demeurant près des Enfants Rouges, fils de Grégoire Debais, décédé, charron, demeurant à Château Thierry et de Barbe Lafranche, demeurant à Château Thierry, d'une part, et Claude Delafosse, demeurant rue de la Truanderie, paroisse Saint-Eustache, fille de Claude Delafosse, décédé, maître potier d'étain, et d'honorable femme Jeanne Lefebure, maîtresse chaperonnière, demeurant rue de la Truanderie, paroisse Saint-Eustache, d'autre part., 4 décembre 1589; MC/ET/V/17
      contrat de mariage; Château-Thierry (Aisne); Enfants-Rouges (quartier); Grande-Truanderie (rue de la); Debais, François; Debais, Grégoire; Delafosse, Claude; Desclavelles (Mme); Lafranche, Barbe; Lefebure, Jeanne; charron; employé de maison; potier
  - Minutes. 1590, 23 août - 22 décembre, 23 août - 22 décembre 1590; MC/ET/V/18; registre. Document détérioré.
  - Minutes. 1590, 28 décembre - 1592, 29 mars, 28 décembre 1590 - 29 mars 1592; MC/ET/V/19; registre. Document détérioré.
    Le début de l'article manque.
    1590, 28 et 30 décembre.
    1591, janvier à 1592, 29 mars.
    Liste chronologique d'actes (3 feuillets), les actes des 28 et 30 décembre1590 et le début de l'acte du 1er janvier 1591 sont détachés du corps du registre.
  - Minutes (inventaires après décès et autres types d'actes). 1592, MC/ET/V/20
    Actes sous chemise constituée par un billet d'enterrement de Bessonnet de Vambre, notaire au Châtelet, rue Traversière, paroisse St Roch, 19 juin 1772.
  - Minutes (inventaires après décès). 1594, MC/ET/V/21
    Les mois de janvier et février 1594 manquent.
    1594, 6 mars: 1 acte.
    - Inventaire concernant Marie GERVAIS, veuve de Jean DESMARETS, sergent au Châtelet., 6 juin 1586; MC/ET/V/21
      inventaire; Gervais, Marie; Desmarets, Jean; auxiliaire de justice
    - Inventaire concernant Loys FLEURY, marchand bourgeois de Paris., 8 mars 1594; MC/ET/V/21
      inventaire; Fleury, Louis
    - Inventaire concernant Nicolas de NEUFGERMAIN, maître retordeur de fil et soie, demeurant devant l'église Saint-Sauveur., 26 avril 1594; MC/ET/V/21
      inventaire; Saint-Sauveur (église); Neufgermain, Nicolas de
    - Inventaire concernant Jean ROUSSEAU, maître cordonnier, rue Saint-Honoré., 14 mai 1594; MC/ET/V/21
      inventaire; Saint-Honoré (rue); Rousseau, Jean; cordonnier
    - Inventaire concernant Arthur HULEU, maître pourpointier., 1er juin 1594; MC/ET/V/21
      inventaire; Huleu, Arthur; fabricant d'accessoires vestimentaires
    - Inventaire concernant Estienne LA COURT, marchand fripier, rue de la Friperie, au Dauphin., 1er juin 1594; MC/ET/V/21
      inventaire; La Court, Etienne; brocanteur
    - Inventaire concernant Hugues de LAUNAY, maître cordonnier, rue de la Poterie., 2 juin 1594; MC/ET/V/21
      inventaire; Poterie (rue de la); Launay, Hugues de; cordonnier
    - Magdalaine Chartrier, veuve de Jehan Crestor, docteur régent de la faculté de médecine, rue Montmartre. Inventaire., 6 juin 1594; MC/ET/V/21
      Collèges et université de Paris au XVIe siècle (env. 9000 actes), par Madeleine Jurgens, Pierre-Yves Louis, Agnès Masson et Xenia Pamfilova, v. 1950, 1985-1994. (fichier papier entièrement dématérialisé; voir contexte dans le Plan d’orientation général - Notaires de Paris, guides thématiques du Minutier).
      inventaire; Montmartre (rue); Chartrier, Madeleine; Crestor, Jean; docteur d'université
    - Inventaire concernant Pierre LA QUEUX, procureur au Parlement., 21 juin 1594; MC/ET/V/21
      inventaire; Laqueux, Pierre; procureur de justice (Ancien Régime)
    - Inventaire concernant Denise TRESSET, femme de Jean RICHER., 8 juillet 1594; MC/ET/V/21
      inventaire; Tresset, Denise; Richer, Jean
    - Inventaire concernant Jeanne RICHER., 9 août 1594; MC/ET/V/21
      inventaire; Richer, Jeanne
    - Inventaire concernant Loys de LUSSÉ, concierge de l'hôtel d'Epernon., 31 octobre 1594; MC/ET/V/21
      inventaire; Epernon (hôtel d'); Lussé, Louis de; concierge
    - Inventaire concernant Jean ROUSSEAU, maître cordonnier, bourgeois de Paris, rue Saint-Honoré., 10 novembre 1594; MC/ET/V/21
    - Inventaire concernant Marguerite FLEL, veuve de Jacques MOTHIN., 24 novembre 1594; MC/ET/V/21
      inventaire; Flel, Marguerite; Mothin, Jacques
    - Inventaire concernant Guillaume SAVETIN, bourgeois de Paris., 14 décembre 1594; MC/ET/V/21
      inventaire; Savetin, Guillaume
  - Minutes (inventaires après décès). 1594, 23 mars - 1595, décembre, 23 mars 1594 - décembre 1595; MC/ET/V/22; registre
    - Contrat de mariage entre Denis Martin, maître pourpointier, demeurant rue des Lombards à l'Enseigne de la Licorne, fils de Jean Martin, décédé, tisserand, demeurant à Fontaine-Lavaganne en Picardie et de Denise Monyon, décédée, d'une part, et Madeleine Mothin, veuve, maîtresse de la boutique de la maison de la Licorne, demeurant rue des Lombards à l'Enseigne de la Licorne, veuve de Antoine Hubert le jeune, maître pourpointier, fille de (?) (?) et de Marguerite Duflox, d'autre part., 2 juin 1594; MC/ET/V/22
      contrat de mariage; Fontaine-Lavaganne (Oise); Licorne (enseigne de la); Lombards (rue des); Picardie (France, région administrative); Duflox, Marguerite; Hubert, Antoine (jeune); Martin, Denis; Martin, Jean; Monyon, Denise; Mothin, Madeleine; commerçant; fabricant d'accessoires vestimentaires; tisserand
    - Contrat de mariage entre Pierre Lemas, veuf, porteur de grain en la Halle de Paris, demeurant rue Saint-Sauveur, paroisse Saint-Sauveur, d'une part, et Barbe Taupin, veuve, 2 fois, demeurant rue Montorgueil, paroisse Saint-Eustache, veuve de Florent Lefebure, maître savetier, d'autre part., 3 juillet 1594; MC/ET/V/22
      La future, veuve en dernières noces de Martin Coquillart, marchand à Paris.
      contrat de mariage; Halles centrales; Montorgueil (rue); Saint-Sauveur (rue); Coquillart, Martin; Lefebure, Florent; Lemas, Pierre; Taupin, Barbe; commerçant; magasinier; bottier
    - Contrat de mariage entre Étienne Barruet, tondeur, demeurant rue de la Chausseterie, paroisse Saint-Eustache, d'une part, et Marie Thierret, veuve 2 fois, demeurant rue de la Chausseterie, paroisse Saint-Eustache, veuve de Claude Garot, voiturier par terre, d'autre part., 17 juillet 1594; MC/ET/V/22
      Le futur, natif de Lignorelles (près d'Auxerre); la future, veuve en 2èmes noces de Louis Trezuet, archer en l'Ecurie du Roi.
      contrat de mariage; Auxerre (Yonne); Lignorelles (Yonne); Chausseterie (passage); Barruet, Etienne; Garot, Claude; Thierret, Marie; Trezuet, Louis; tisserand; transporteur de marchandises
    - Contrat de mariage entre Pierre Bollier, tailleur d'habits à Paris suivant la Cour, demeurant rue Saint-Honoré à l'Enseigne le Rabat, paroisse Saint-Germain l'Auxerrois, fils de Nicolas Bollier, décédé, voiturier par mer, demeurant à Saint-Valery en Caux et de Perrette (?), décédée, d'une part, et honorable femme Denise Deletang, veuve, demeurant rue Plâtrière, paroisse Saint-Eustache, veuve de maître Pierre Luzerier, procureur au parlement, fille d'honorable homme Denis Deletang, bourgeois de Paris, demeurant dite rue Plâtrière, d'autre part., 24 juillet 1594; MC/ET/V/22
      contrat de mariage; Plâtrière (rue); Rabat (enseigne du); Saint-Honoré (rue); Bollier, Nicolas; Bollier, Pierre; Deletang, Denis; Deletang, Denise; Luzerier, Pierre; procureur de justice (Ancien Régime); tailleur d'habits; transporteur de marchandises
    - Contrat de mariage entre noble homme, maître Baptiste Badere, Avocat en la Cour de parlement, prevôt, sous bailli et enquêteur de Poissy, Triel, Saint-Germain et Saint-James, demeurant rue Saint-Honoré, paroisse Saint-Germain l'Auxerrois, d'une part, et Marie Berault, demeurant rue Saint-Honoré, paroisse Saint-Germain l'Auxerrois, fille d'honorable homme Antoine Berault, bourgeois de Paris, marchand drapier, demeurant rue Saint-Honoré, paroisse Saint-Germain l'Auxerrois et de Marie Auron, demeurant rue Saint-Honoré, paroisse Saint-Germain l'Auxerrois, d'autre part., 7 août 1594; MC/ET/V/22
      Le futur, demeurant en la maison de monsieur Aufry, procureur en parlement, son cousin germain; la future habite avec ses père et mère; les parents de la future, stipulant pour leur fille.
      Précisions sur les lieux: Feucherolles (Yvelines)--Saint-James; Feucherolles (Yvelines)--Sainte-Gemme
      contrat de mariage; Feucherolles (Yvelines); Saint-Honoré (rue); Poissy (Yvelines); Triel-sur-Seine (Yvelines); Auron, Marie; Badère, Baptiste; Bérault, Antoine; Bérault, Marie; avocat au parlement (Ancien Régime); magistrat; négociant; procureur de justice (Ancien Régime); prévôt (Ancien Régime)
    - Contrat de mariage entre Martin Mary, maçon, demeurant rue de la Chausseterie à Coupe d'or (la), paroisse Saint-Eustache, d'une part, et Jeanne Barbier, veuve, demeurant rue de la Chausseterie à la Coupe d'or, veuve de Guillaume Gourlyn, maître patenôtrier d'émail, d'autre part., 13 août 1594; MC/ET/V/22
      contrat de mariage; Chausseterie (passage); Coupe d'Or (enseigne de la); Barbier, Jeanne; Gourlin, Guillaume; Mary, Martin; maçon; tabletier
    - Contrat de mariage entre Jean Grappon, maître cartier, demeurant rue Aubry le Boucher, paroisse Saint-Josse, fils de Jean Grappon, décédé, maître cartier, demeurant à Rouen et de Catherine Duru, décédée, d'une part, et Michelle Tauppin, demeurant rue Aubry le Boucher, paroisse Saint-Josse, fille de Laurent Tauppin, maître cartier, porteur de blé ès Halles, demeurant rue Aubry le Boucher, paroisse Saint-Josse et de Élisabeth Morien, demeurant rue Aubry le Boucher, paroisse Saint-Josse, d'autre part., 16 août 1594; MC/ET/V/22
      Le futur habite en la maison de son futur beau père depuis 7 ans; les parents de la future, stipulant pour leur fille.
      contrat de mariage; Aubry-le-Boucher (rue); Halles centrales; Rouen (Seine-Maritime); Duru, Catherine; Grappon, Jean; Morien, Elisabeth; Tauppin, Laurent; Tauppin, Michèle; cartier; magasinier
    - Contrat de mariage entre Étienne Norry, majeur, maître boursier, demeurant rue de la Savaterie, paroisse Saint-Martial, d'une part, et Marguerite Plausson, demeurant grande rue Mouffetard au faubourg Saint-Marcel, à l'Image Notre Dame, paroisse Saint-Médard, fille de Claude Plausson, décédé, et de Agnès Doulcet, décédée, d'autre part., 29 août 1594; MC/ET/V/22
      La future, assistée d'honorable homme Nicolas Norry, marchand, maître apothicaire épicier, qui stipule, demeurant au Faubourg Saint-Marcel, Grande Rue Mouffetard, à l'Image Notre Dame, paroisse Saint-Médard et Jeanne Plausson, sa femme, soeur; la future habite chez Nicolas Norry; la mère de la future, femme en 2èmes noces de Thomas Gueret, maître épinglier, rue au Feure.
      contrat de mariage; Mouffetard (rue); Notre-Dame (image); Saint-Marcel (faubourg); Savaterie (rue de la); Doulcet, Agnès; Gueret, Thomas; Norry, Etienne; Norry, Nicolas; Plausson, Claude; Plausson, Jeanne; Plausson, Marguerite; maroquinier; commerçant; pharmacien; forgeron
    - Contrat de mariage entre Jacques Estienne, tailleur d'habits, demeurant ruelle du Vil Trognon à l'Image Saint-Michel, paroisse Saint-Jacques de la Boucherie, fils de Pierre Estienne, décédé, tailleur d'habits, et de Marguerite Heurtemart, décédée, d'une part, et Antoinette Monnet, en la maison de Jean Merieu, maître cartier à Paris (maître) et ami du futur époux, demeurant rue Aubry-le-Boucher, fille de Simon Monnet, décédé, drapier drapant, demeurant à Beauvais et de Nicole Juppin, décédée, d'autre part., 18 septembre 1594; MC/ET/V/22
      Le futur, natif de Paris.
      contrat de mariage; Beauvais (Oise); Aubry-le-Boucher (rue); Saint-Michel (image); Trognon (rue); Estienne, Jacques; Estienne, Pierre; Heurtemart, Marguerite; Juppin, Nicole; Merieu, Jean; Monnet, Antoinette; Monnet, Simon; cartier; tisserand; tailleur d'habits
    - Contrat de mariage entre Louis Houvellin, menuisier, demeurant à Saint-Cloud lez Paris, fils de Pierre Houvellin, bourgeois de Saint-Cloud, procureur fiscal à Saint-Cloud de monsieur le Cardinal de Gondy, demeurant à Saint-Cloud et de Françoise Close, demeurant à Saint-Cloud, d'une part, et Françoise Fauvet, veuve, demeurant rue des Déchargeurs à l'Enseigne de la Rose, paroisse des Innocents, veuve de Pierre Guillebaud, maître tailleur d'habits, d'autre part., 20 octobre 1594; MC/ET/V/22
      contrat de mariage; Déchargeurs (rue des); Rose (enseigne de la); Saint-Cloud (Hauts-de-Seine); Close, Françoise; Fauvet, Françoise; Gondi, Pierre de (1533-1616); Guillebaud, Pierre; Houvellin, Louis; Houvellin, Pierre; menuisier; tailleur d'habits